【裁判字號】    97,審訴,481
【裁判日期】    970425
【裁判案由】    誣告
【裁判全文】
臺灣桃園地方法院宣示判決筆錄         97年度審訴字第481號
公  訴  人  臺灣桃園地方法院檢察署檢察官
被      告  甲○○
指定辯護人  本院公設辯護人乙○○
上列被告因誣告案件，於中華民國97年4月25日下午4時許，在本
院第十法庭宣示判決，出席職員如下：
          法  官  江振義
          書記官  林韡婷
法官起立朗讀判決主文、犯罪事實要旨、處罰條文，及告以上訴
限制、期間並提出上訴狀之法院，且諭知記載其內容：
一、主  文：
    甲○○意圖他人受刑事處分，向該管公務員誣告，累犯，處
    有期徒刑肆月。
二、犯罪事實要旨：
    甲○○前於民國92年間因竊盜案件，經本院以93年度訴字第
    34號判決判處有期徒刑5 月確定，於94年3 月1 日期滿執行
    完畢；又於94年間因施用毒品案件，經本院以94年度訴字第
    2208號判決判處有期徒刑7月、4月，應執行有期徒刑11月確
    定，並於96年3 月23日縮刑期滿執行完畢（於本案均構成累
    犯）。詎仍不知悔改，於96年9 月26日某時，因細故與丙○
    ○發生爭執而心生不滿，竟意圖使丙○○受刑事追訴，於同
    年月27日上午8 時10分許，在桃園縣政府警察局楊梅分局富
    岡派出所，向不知情之執勤員警誣告丙○○分別於96年9 月
    20日下午1時許、9月22日中午12時許、9月24日下午2時許，
    在桃園縣楊梅鎮大同里2 鄰大金山下37號住處販賣第一級毒
    品海洛因，嗣經臺灣桃園地方法院檢察署偵辦後，於96年11
    月26日以96年度偵字第23336號為不起訴處分。
三、處罰條文：
    刑法第169 條第1 項、第172條、第47條第1 項。
四、協商判決除有刑事訴訟法第455 條之4 第1 項第1 款於本訊
    問程序終結前，被告撤銷協商合意或檢察官撤回協商聲請者
    ；第2 款被告協商之意思非出於自由意志者；第4 款被告所
    犯之罪非第455 條之2 第1 項所定得以協商判決者；第6 款
    被告有其他較重之裁判上一罪之犯罪事實者；第7 款法院認
    應諭知免刑或免訴、不受理者情形之一，及違反同條第2 項
    「法院應於協商合意範圍內為判決；法院為協商判決所科之
    刑，以宣告緩刑或2 年以下有期徒刑、拘役或罰金為限」之
    規定者外，不得上訴。
五、如有前述例外得上訴之情形，又不服本件判決，得自收受判
    決送達後10日內，向本院提出上訴書狀，上訴於第二審法院
    。
中    華    民    國    97    年     4    月    25    日
                      刑事庭    法  官  江振義
                                書記官  林韡婷
以上正本證明與原本無異。
                                書記官  林韡婷
中    華    民    國    97    年     4    月    25    日
附錄本案論罪科刑依據之法條：
中華民國刑法第169條第1項
意圖他人受刑事或懲戒處分，向該管公務員誣告者，處7 年以下
有期徒刑。


司法院資訊處製作；財團法人民間司法改革基金會備份。
